【裁判字號】    94,訴,457
【裁判日期】    950807
【裁判案由】    殺人未遂
【裁判全文】
臺灣屏東地方法院刑事判決               94年度訴字第457號
公  訴  人  臺灣屏東地方法院檢察署檢察官
被      告  乙○○
指定辯護人  本院公設辯護人  丙○○
上列被告因殺人未遂案件，經檢察官提起公訴（94年度偵字第91
5 號），本院判決如下：
    主  文
本件公訴不受理。
    理  由
一、公訴意旨略以：被告乙○○之舅舅，綽號「阿介」之成年男
    子（另行偵辦，下稱阿介）因曾遭丁○○辱罵及毆打，乙○
    ○乃與阿介共同基於傷害之犯意聯絡，於94年2 月15日21時
    20 分 許，至屏東縣高樹鄉○○村○○路14號丁○○住處，
    欲找丁○○尋仇，至上址後，乙○○先質問丁○○「有無毆
    打及辱罵我舅舅」等語，隨即出手毆打丁○○，迨丁○○倒
    地後，乙○○竟仍不肯罷手，明知以腳踢人之頭部足以致人
    於死，竟變更犯意為殺人之故意，以腳朝丁○○之頭部持續
    踢擊，致丁○○頭部流血昏迷不起，並受有頭部裂傷二處（
    6 ×1 公分、7 ×1 公分）、左上臂瘀血5 ×3 公分、左前
    臂瘀腫3 ×2 公分、右前臂瘀腫5 ×3 公分、前額挫擦傷1
    ×0.5 公分及雙眼眶瘀腫之傷害，因認被告乙○○涉犯刑法
    第271 條2 項、第1 項之殺人未遂罪等語。
二、按告訴乃論之罪，告訴人於第一審辯論終結前，得撤回其告
    訴；又告訴經撤回者，法院應諭知不受理之判決，刑事訴訟
    法第238條第1項，及第303條第3款定有明文。
三、公訴意旨認被告有殺人未遂之犯行，無非係以被告乙○○警
    詢及偵時之供述、被害人丁○○偵訊時之陳述、證人戴榮家
    之證述、屏東縣警察局里港分局高樹分駐所警員甲○○偵查
    報告、同慶醫院診斷證明書、（94）同總字第009號函、刑
    案現場測繪圖各一份及照片7 張等為其論據。本院訊據被告
    固承認有於上開時、地毆打被害人丁○○受傷等情，惟堅決
    否認有何殺人未遂之犯行，辯稱：當時只是為了教訓他而已
    ，並無殺人之故意等語。
四、按殺人罪之成立，須於實施加害行為之時，即有使人喪失生
    命之故意，始足當之；又殺人與傷害之區別，應以有無殺死
    被害人之犯意為斷，至受傷處所是否致命部位，及傷痕之多
    寡，輕重如何，僅足供認定有無殺意之參考，原不能為區別
    殺人與傷害致人死之絕對標準。因此，在判斷行為人在主觀
    上是否有殺人犯意，仍待就行為當時之客觀情狀加以判斷，
    亦即參酌被告與被害人前此有無重大利害關係或仇怨糾葛、
    事發之前雙方有無口角衝突足以引發被告殺人動機、被告使
    用傷人之工具為何、行凶之手法如何、行為當時之情狀可否
    認為被告有堅定之殺意、行為人事後有無繼續追殺被害人之
    舉動等等客觀情事，作為判斷行為人內心主觀上有無殺人犯
    意之參考。經查，本件倘被告有殺人之故意，衡情理應攜帶
    兇器前往尋仇，且於被害人到地時，應繼續攻擊以達其殺人
    之目的，然被告並未持任何工具或兇器毆打被害人；且依證
    人即前往處理之員警甲○○於本院審理時證述伊去現場時，
    被害人躺在地上，被告站在被害人躺的後方，被告在現場咆
    哮等語（見本院95年3 月8 日審判筆錄），足徵被告辯稱無
    殺人之故意，應為可採，此外，本院復查無其他積極證據足
    資認定被告存有殺人犯意，是核被告本件所為，係犯刑法第
    277 條第1 項之普通傷害罪，公訴意旨認被告所為係犯同法
    第271 條第2 項、第1 項之殺人未遂罪嫌，容有誤會。
五、次按，刑法第277 條第1 項之傷害罪，依同法第287 條前段
    之規定，須告訴乃論。本件被告上開傷害行為，業據告訴人
    丁○○具狀撤回告訴，有卷存聲請撤回告訴狀1 紙可稽，是
    依上開說明，應為不受理判決之諭知。
六、據上論斷，應依刑事訴訟法第303 條第3 款，判決如主文。
中    華    民    國    95    年    8     月    7     日
                  刑事第一庭  審判長法  官  潘正屏
                                    法  官  羅培毓
                                    法  官  曾吉雄
以上正本證明與原本無異。
如不服本判決應於收受本判決送達後十日內向本院提出上訴書狀
，其未敘述上訴理由者，並得於提起上訴後十日內向本院補提理
由書狀（均須按他造當事人之人數附繕本）「切勿逕送上級法院
 」
                                    書記官  潘美碧
中    華    民    國    95    年    8     月    7     日


司法院資訊處製作；財團法人民間司法改革基金會備份。
